【裁判字號】    89,易,904
【裁判日期】    891004
【裁判案由】    毒品危害防制條例
【裁判全文】
臺灣臺中地方法院刑事判決                          八十九年度易字第九四號
    公  訴  人  臺灣臺中地方法院檢察署檢察官
    被      告  甲○○
右列被告因毒品危害防制條例案件，經檢察官提起公訴（八十九年度毒偵字第九五九
號），本院判決如左：
    主  文
甲○○施用第貳級毒品，處有期徒刑陸月，如易科罰金，以佰元折算壹日。
第二級毒品甲基安非他命壹包（毛重約零點陸公克）沒收銷燬之，吸食器壹組沒收。
    事  實
一、甲○○前於民國八十七年間因施用毒品案件，經本院以八十七年度毒聲字第一九
    五五號裁定送觀察、勒戒後，經臺灣臺中看守所附設勒戒所評定無繼續施用毒品
    之傾向，由臺灣臺中地方法院檢察署檢察官於八十七年九月二十九日以八十七年
    度偵字第二０二一八號為不起訴處分確定；復因施用毒品案件，經臺灣桃園地方
    法院以八十八年度毒聲字第六一一一號裁定送觀察、勒戒後，經臺灣桃園看守所
    附設勒戒所評定無繼續施用毒品之傾向，由臺灣桃園地方法院檢察署檢察官於八
    十八年十一月二日以八十八年度毒偵字第九０六號為不起訴處分確定。猶不知戒
    惕，於八十八年十二月二十八日，在臺南縣永康市喬亞旅社房間內，以火燻烤第
    二級毒品甲基安非他命，而後再吸食其霧化氣體之方式，施用第二級毒品甲基安
    非他命一次。嗣於八十八年十二月三十一日下午二時許，與友人乙○○乘坐丁○○所駕駛之車牌號碼Ａ九─七二四六號自用小客車，行經國道一號中山高速公路
    二０四公里北向處經警查獲，並當場扣得其所有供施用之第二級毒品甲基安非他
    命一包（毛重約零點六公克）及吸食器一組。後經本院於八十九年二月二十九以
    八十九年度毒聲字第一三九０號裁定認其為三犯毒品危害防制條例第十條之施用
    毒品罪，裁定令入戒治處所施以強制戒治。
二、案經內政部警政署國道公路警察局第三警察隊報請臺灣彰化中地方法院檢察署檢
    察官呈請臺灣高等法院臺中分院檢察署函核移轉臺灣臺中地方法院檢察署檢察官
    偵查起訴。
    理  由
一、訊據被告甲○○矢口否認有於右揭時地連續施用第二級甲基安非他命毒品之事實
    ，辯稱：伊經勒戒後未曾施用安非他命，伊於警訊時雖有承認吸用毒品，此是因
    製作筆錄之警員以電擊棒電擊伊，且驗尿後，警員並沒有馬上將尿液瓶交給伊，
    等筆錄作完後才將尿液瓶拿給伊簽名密封，又第二級毒品甲基安非他命一包及吸
    食器一組並非伊所有，是伊朋友丁○○及乙○○的云云。惟查：
（一）經警查獲後，其尿液經送請彰化縣衛生局檢驗之結果，則呈有甲基安非他命陽
      性反應，此有該衛生局八十九年一月六日煙毒檢驗尿液成績書乙紙在卷可憑。
      被告雖辯稱：驗尿後，警員並沒有馬上將尿液瓶交給伊，等筆錄作完後才將尿
      液瓶拿給伊簽名密封云云，惟本院於審理期間重新採取被告尿液（編號為八九
      ─一五五號），併將被告於警訊時所採之尿液（編號Ｊ五二六），送法務部調
      查局鑑定，經該局鑑定結果：送驗註明為甲○○之尿液二瓶，其粒線體ＤＮＡ
      鹼基序列均相符，因符極可能（機率百分之九九以上）為可一所排放，又送驗
      編號Ｊ五二六之尿液，有甲基安非他命陽性反應等情，有該局八十九年九月十
      一日（八九）陸（四）字第八九０六六二八八號鑑定通知書一份附於本院卷可
      稽，足見上開尿液確為被告所排放。另證人陳志明警員於八十九年七月十三日
      本院調查時結證稱：「（採尿過程有無瑕疵？）是被告自已拿塑膠瓶去排尿的
      ，自己蓋瓶口封口，在封蓋之前，我們沒有碰過他的尿液。」等語。又證人丙○○○○於八十九年九月十四日本院審理時結證稱：「採尿後我們是當著被告
      的面封的，是被告親自簽名、蓋指印的，我們沒有添加任何東西進去。」等語
      ，是依上開二位承辦警員之證詞，採尿過程並無瑕疵。被告其後復又改稱：伊
      懷疑採尿過程警員可能不小心滲入安非他命云云，是其並無任何事證即任意指
      摘，亦足證其之辯解不足採信。
（二）被告於八十八年十二月三十一日警訊時供稱：伊最近一次施用時間是在八十八
      年十二月二十八日二十時許左右，於臺南縣永康市喬亞旅社房間內吸食的等語
      。其雖辯稱：警訊時製作筆錄之警員有刑求伊云云。然於警訊時訊問被告之警
      員陳金龍於八十九年九月十四日本院審理時結證稱：「電擊棒是在被告的車上
      找到的，作筆錄時沒有任何刑求的行為，而且被告的兩位朋友也在旁邊，筆錄
      是照被告的陳述記載的，而且有錄音，被告也有看過筆錄才簽名。」、「（查
      獲當時扣到的證物是在哪裡發現的？）是在右前座乙○○的身上查獲的，乙○○與丁○○都說東西是甲○○的，作筆錄時甲○○也承認東西是他的。」、「
      當時只有一位同事進來，拿起電擊棒問被告為何要帶電擊棒，我就叫他出去。
      」等語，足見上開警訊筆錄確係依據被告於警訊時之供述內容詳實記載，經訊
      問被告後，其復又供稱：「用電及棒電我的不是在場的警員，他只是問我筆錄
      而已。」，被告前後辯詞反覆，自難採信。
（三）被告雖辯稱上開扣案之安非他命一包（毛重約零點六公克）、吸食器一組非其
      所有，然上開扣案物品係被告所有等情，均經與被告同時被查獲之丁○○、乙○○於警訊供述在卷，而被告於警訊亦供稱上開扣案物而其所有，足證被告此
      部分辯詞不足採信，而上開扣案物亦足證被告確有施用第二級毒品之事實。
（四）被告前因於八十七年間因施用毒品案件，經本院以八十七年度毒聲字第一九五
      五號裁定送觀察、勒戒後，經臺灣臺中看守所附設勒戒所評定無繼續施用毒品
      之傾向，由臺灣臺中地方法院檢察署檢察官於八十七年九月二十九日以八十七
      年度偵字第二０二一八號為不起訴處分確定；復因施用毒品案件，經臺灣桃園
      地方法院以八十八年度毒聲字第六一一一號裁定送觀察、勒戒後，經臺灣桃園
      看守所附設勒戒所評定無繼續施用毒品之傾向，由臺灣桃園地方法院檢察署檢
      察官於八十八年十一月二日以八十八年度毒偵字第九０六號為不起訴處分確定
      等情，有上開不起訴處分書二份附卷，並有臺灣高等法院被告全國前案記錄表
      及臺灣臺中地方法院檢察署刑案資料查註記錄表各一份在卷可稽，是其於五年
      後三犯毒品危害防制條例第十條之罪，當可認定。
    綜上所述，被告三犯施用第二級毒品甲基安非他命罪之行為，事證明確，犯行洵
    堪認定。
二、核被告所為，係犯毒品危害防制條例第十條第二項之施用第二級毒品甲基安非他
    命罪。被告施用毒品甲基安非他命前之持有毒品甲基安非他命之犯行，本應以持
    有論，惟持有後進而施用，其持有之低度行為應被施用之高度行為所吸收，故不
    再另論其持有第二級毒品罪。爰審酌被告於本院審理時否認犯行，任意誣指警員
    刑求、栽贓，顯無悔意，惟念及其施用甲基安非他命僅係戕害自己健康，施用時
    間非長等一切情狀，量處如主文所示之刑，並諭知易科罰金之折算標準，以資懲
    儆。又扣案之第二級毒品甲基安非他命一包（毛重約零點六公克）為毒品，應依
    毒品危害防制條例第十八條第一項前段，宣告沒收銷燬之。又扣案之吸食器一組
    ，為被告所有供犯罪所用之物，應依刑法第三十八條第一項第二款宣告沒收。
據上論斷，應依刑事訴訟法第二百九十九條第一項前段，毒品危害防制條例第十條第
二項、第十八條第一項前段、第二十條第三項前段，刑法第十一條前段、第四十一條
、第三十八條第一項第二款，罰金罰鍰提高標準條例第二條，判決如主文。
本案經檢察官郭瑞祥到庭執行職務
中      華      民國      八十九      年      十      月    四    日
                                臺灣臺中地方法院刑事第四庭
                                        法  官  楊  真  明
右正本證明與原本無異。
如不服本判決，應於送達後十日內向本院提出上訴狀（須附繕本），上訴於臺灣高等
法院臺中分院。
                                        書記官
中      華      民      國      八十九      年      十      月    四    日
附錄論罪科刑法條：毒品危害防制條例第十條第二項


司法院資訊處製作；財團法人民間司法改革基金會備份。
